【裁判字號】    89,交易,964
【裁判日期】    900319
【裁判案由】    公共危險
【裁判全文】
臺灣高雄地方法院刑事判決                        八十九年度交易字第九六四號
    公  訴  人  臺灣高雄地方法院檢察署檢察官
    被      告  丙○○
    被      告  甲○○
右列被告因公共危險案件，經檢察官提起公訴（八十九年度偵字第二一Ｏ九七號），
本院判決如左：
    主  文
丙○○服用酒類，不能安全駕駛動力交通工具而駕駛，處有期徒刑貳月，如易科罰金
以參佰元折算壹日。
甲○○服用酒類，不能安全駕駛動力交通工具而駕駛，處拘役參拾日，如易科罰金以
參佰元折算壹日。
    事  實
一、丙○○、甲○○明知汽車駕駛人飲酒後吐氣所含酒精成份超過每公升Ｏ、二五毫
    克以上者或服用酒類後，已達不能安全駕駛之程度者，均不得駕車。詎丙○○於
    民國（下同）八十九年九月十七日晚間，因所任職公司員工在高雄市○○區○○
    路某餐廳聚餐，而飲用啤酒；甲○○亦於同日晚間九時十五分許，與住在高雄市
    楠梓區○○路附近之叔叔飲用啤酒，丙○○於酒後已呈噁心、步履蹣跚；甲○○
    亦呈輕度中毒，造經輕度協調工能降低，駕駛能力變壞，二人均已達不能安全駕
    駛之狀態下，丙○○仍駕駛誼億交通公司所有車牌號ＷＩ─七七八號營業大貨車
    沿高雄市○○區○○路由南向北行駛；甲○○亦駕駛ＶＰ─八八九Ｏ號自小客車
    沿高雄市○○區○○路由東向西行駛，嗣於同日晚間九時三十分許，二車行駛至
    高雄市○○區○○路與德祥路無號誌交岔路口發生擦撞，經警據報前往處理時發
    現甲○○、丙○○均有酒後駕車之情形而依序於同日十時三十三分、十時五八分
    施以酒精測試，測得甲○○飲酒後吐氣所含酒精成份為每公升Ｏ、四三毫克；丙
    ○○飲酒後吐氣所含酒精成份為每公升一、三七毫克。
二、案經高雄市政府警察局楠梓分局移送台灣高雄地方法院檢察署檢察官偵查起訴。
    理  由
一、訊據被告丙○○對於右揭酒後達不能安全駕駛而仍駕駛營業大貨車及肇事之事實
    ，均坦承不諱，而其為警查獲時，經測得其酒後吐氣所含酒精成份為每公升一、
    三七毫克之事實，亦有酒精濃度測試單、肇事現場草圖、舉發違反道路交通管理
    事件通知單、刑法第一百八十五條之三測試觀察紀錄表各一紙在卷可憑，被告丙
    ○○之自白顯與事實相符，堪可採信。另訊據被告甲○○對於右揭酒後駕車為警
    查獲之事實，固亦坦承不諱，惟矢口否認有不能安全駕駛之情事，辯稱酒後對其
    駕車並無影響云云。惟按刑法第一百八十五條之三規定所謂「不能安全駕駛」，
    乃抽象危險犯，並不以發生具體危險為必要。而按就醫學文獻所知，酒精對人體
    造成之影響，於呼氣時酒精濃度達每公升零點二五毫克（約合體內血液中酒精濃
    度五○ＭＧ＼ＤＬ或零點零五％）即會輕度中毒，造成輕度協調功能降低，肇事
    率為一般正常人之二倍；酒精濃度達零點四毫克時，有多話、感覺障礙，肇事率
    為一般正人之六倍；呼氣酒精濃度達每公升零點五毫克時（約合體內血液中酒精
    濃度一○○ＭＧ＼ＤＬ或零點一％）屬輕到中度中毒症狀，出現反應較慢、感覺
    減低、影響駕駛；呼氣酒精濃度達每公升零點七五毫克（約合體內血液中酒精濃
    度一五○ＭＧ＼ＤＬ或零點一五％）時出現噁心、步履蹣跚，肇事率為一般正常
    人之五十倍，此有臺北醫學院附設醫院精神科主任蔡尚穎「酒精對人體生理與行
    為之影響」一文可據。被告甲○○為警查獲時，對施以酒精測試結果，其吐氣所
    含酒精成份為每公升Ｏ點三四毫克，有酒精測試單一紙在卷可憑，其呼氣酒精濃
    度介於零點二五與零點四毫克間，依前揭說明，其駕車時已達不能安全駕駛動力
    交通工具之情狀無訛，此外，復有肇事現場草圖、舉發違反道路交通管理事件通
    知單、刑法第一百八十五條之三測試觀察紀錄表各一紙在卷可資佐證。雖證人即
    前往肇事現場處理之警員劉水平於本院審理時到庭時證稱：並未發現被告甲○○
    有任何異狀，說話亦清楚，覺得本件肇事與其喝酒並沒有很大之關係，只是酒味
    很重等語，與前揭醫學獻所發現科學經驗定則不符，自難為被告甲○○有利之認
    定。綜上所述，被告二人犯行均堪認定。
二、核被告二人所為，均係犯刑法第一百八十五條之三服用酒類不能安全駕駛動力交
    通工具而駕駛罪。被告二人於警員乙○○據報前往處理時，即發現渠等有飲酒之
    跡象，而委請交通大隊施以酒精測試，此經前揭證人乙○○於本院審理時證述在
    卷，是被告二人雖事後坦承飲酒，惟係在警員發覺之後，與自首之要件不合，附
    此敘明。爰審酌被告二人經政府再三於大眾傳播媒體上呼籲切勿酒後駕車後，仍
    明知故犯，既漠視己身亦枉顧其他使用道路之不特定人之人身、財產安全，尤其
    是被告丙○○酒後吐氣所含酒精成份達每公升一、三七毫克，仍駕車上路，情節
    非輕，量刑本宜從重，第念被告二人犯後態度尚佳，丙○○教育程度為高中肄業
    ，甲○○為國中肄業，及渠等所含酒精濃度之差異，分別量處如主文所示之刑。
    並比較修正前、修正後刑法第四十一條之規定，依修正後刑法第四十一條第一項
    之規定，諭知有期徒刑、拘役易科罰金之折算標準。
據上論斷，應依刑事訴訟法第二百九十九條第一項前段、刑法第一百八十五條之三、
第二條第一項前段、第四十一條第一項、罰金罰鍰提高標準條例第二條，分別判決如
主文。
本案經檢察官莊榮松到庭執行職務。
中      華      民      國      九十      年      三      月    十九    日
                                  臺灣高雄地方法院交通法庭
                                      法  官 李  嘉  興
右正本證明與原本無異。
如不服本判決，應於判決送達後十日內，向本院提出上訴狀。
     書記官 莊  正  岳
中      華      民      國      九十      年      三      月    十九    日
附錄本判決論罪之法條：
刑法第一百八十五條之三服用毒品，麻醉藥品、酒類或其他相類之物，不能安全駕駛
動力交通工具而駕駛者，處一年以下有期徒刑、拘役或三萬元以下罰金。


司法院資訊處製作；財團法人民間司法改革基金會備份。
